臺灣屏東地方法院刑事判決　　　　　　　100年度易字第711號
公　訴　人　臺灣屏東地方法院檢察署檢察官
被　　　告　洪銘芳
上列被告因竊盜案件，經檢察官提起公訴（100 年度偵字第3862
、3892、4303、4384號），被告就被訴事實為有罪之陳述，本院
裁定進行簡式審判程序，判決如下：
    主  文
洪銘芳犯附表所示之罪，各處如附表所示之刑，應執行有期徒刑
貳年陸月。
    事  實
一、洪銘芳前因竊盜、違反麻醉藥品管理條例等案件，分別經本
    院以86年度易字第2580號、易緝字第109 號、訴字第799 號
    判決處有期徒刑8 月、6 月、5 年2 月確定，上開各罪並經
    定應執刑為有期徒刑6 年，於民國90年12月19日假釋，然其
    上開假釋因遭撤銷，執行殘刑2 年5 月，其又於92年間因施
    用毒品案件，經台灣高雄地方法院以92年度簡字第2261號判
    處有期徒刑4 月確定，與上開案件殘刑接續執行，於95年3
    月15日縮刑期滿執行完畢。猶不知悔改，竟意圖為自己不法
    之所有，基於竊盜之犯意，先後為下列犯行：
（一）於100 年2 月1 日8 時許，攜帶客觀上可充當兇器之破壞
      剪1 支，至屏東縣萬丹鄉○○村○○路108 號唐英井住宅
      ，持該破壞剪剪開後門侵入該住宅內，竊得耳環、手錶、
      戒指、現金新臺幣（下同）1 萬餘元等物。
（二）於同年3 月1 日19時許，在屏東縣萬丹鄉○○村○○路與
      香內路口空地，徒手竊取李妍芝所有之腳踏車1部。
（三）於同年3 月2 日凌晨1 時許，在屏東縣萬丹鄉○○村○○
      路66巷5 號前，以自備鑰匙1 支竊取蒙義輝所有車牌號碼
      PHA-542號機車1部。
（四）於同年3 月20日23時50分許起至同年月21日凌晨2 時許，
      持客觀上可充當兇器使用之平嘴鉗1 支，接續在屏東縣竹
      田鄉○○○○○路45之5 號旁、同鄉○巷村○巷○路27號
      旁之電線桿，持上開平嘴鉗爬上電線桿竊取臺灣電力股份
      有限公司（下稱臺電公司）所有之電纜線共計約22公尺（
      去皮後裸銅線重5.2公斤，價值約3,000元）。
（五）於同年4 月24日23時30分許，在屏東縣萬丹鄉○○村○○
      段第113 號土地之工寮內，徒手竊取黃連益所有之TDF 擴
      大機1 台、無線電麥克風主機1 台（價值共約21,000元）
      。嗣於同年月27日16時許，在屏東縣潮州鎮○○街28號前
      ，因行跡可疑為警攔查，在其所搭乘之車上發現TDF 放大
      機等物，經警循線查獲上情。
二、案經屏東縣政府警察局屏東及潮州分局報告臺灣屏東地方法
    院檢察署檢察官偵查起訴。
    理  由
一、本件被告洪銘芳所犯係死刑、無期徒刑、最輕本刑為3 年以
    上有期徒刑以外之罪，亦非高等法院管轄之第一審案件，而
    被告於本院行準備程序中就被訴事實為有罪之陳述，經告知
    被告簡式審判程序之旨並聽取當事人意見後，本院依刑事訴
    訟法第273 條之1 第1 項規定，裁定進行簡式審判程序，合
    先敘明。
二、上揭犯罪事實，業據被告於本院審理中坦承不諱，核與證人
    即被害人唐英井、李妍芝、黃連益、證人黃清香（即被害人
    蒙義輝之妻）、台電公司員工黃志文、涂賢文證述之情節相
    符，並有屏東縣政府警察局鑑識科現場勘察報告、內政部警
    政署刑事警察局100 年3 月25日刑紋字第1000038211號鑑定
    書、屏東縣政府警察局車輛協尋輸入單各1 紙、贓物認領保
    管單5 紙、監視器錄影翻拍照片及現場照片等在卷可稽，足
    認被告之自白與事實相符，罪證明確，犯行洵堪認定，應依
    法論科。
三、論罪科刑：
（一）按刑法第321 條第1 項第3 款之攜帶兇器竊盜罪，係以行
      為人攜帶兇器竊盜為其加重條件，此所謂兇器，其種類並
      無限制，凡客觀上足對人之生命、身體、安全構成威脅，
      具有危險性之兇器均屬之，且祇須行竊時攜帶此種具有危
      險性之兇器為已足，並不以攜帶之初有行兇之意圖為必要
      （最高法院79年台上字第5253號判例參照）。本件被告為
      事實一(一)、(四)犯行時分別攜帶破壞剪、平嘴鉗1 支（均未
      扣案），均係金屬製品，材質堅硬，為客觀上足以殺傷人
      生命、身體之器械，顯為具有危險性之兇器。又台電公司
      係應一般需用供給電能之事業經營之人，為電業經營者，
      被告於事實一(四)犯行係竊取台電公司所架設於電線桿上之
      電纜線，係供傳輸電力之用，屬電業法所稱之電線。
（二）是核被告所為，就事實一(一)，係犯刑法第321 條第1 項第
      1 款、第3 款之加重竊盜罪，就事實一(二)、(三)、(五)部分，
      均犯同法第320 條第1 項之普通竊盜罪，就事實一(四)部分
      ，係犯電業法第105 條之竊取電線罪，應依刑法第321 條
      第1 項第3 款之攜帶兇器竊盜罪處斷。
（三）被告就事實一(四)竊取電線部分，其時間、地點均屬密切接
      近，客觀上足認係單一行為之多次舉動，且其主觀上所認
      識者亦應屬基於單一犯意所為之接續舉動，接續侵害同一
      法益，應包括於一行為予以評價，為接續犯。又被告就所
      犯上開5罪，犯意各別，行為互殊，應分論併罰。
（四）被告有如事實欄所載之論罪科刑資料，有臺灣高等法院被
      告前案紀錄表1 份在卷可查，其於95年3 月15日徒刑之執
      行完畢後5 年內故意再犯本件事實(一)至(三)之有期徒刑以上
      之各罪，就此部分，應分別依刑法第47條第1 項規定論以
      累犯，各加重其刑。又公訴人認被告就事實一(一)、(四)犯行
      均係自首，惟被害人唐英井上開住宅遭竊後，由家人報案
      ，經警於100 年3 月12日至該住宅採證指紋，經比對後發
      現其中1 枚指紋與被告指紋卡之右環指指紋相符，有刑事
      警察局同年月25日鑑定書可查，警方並因此於同年4 月1
      日通知被告到所接受調查而自白，並無自首情事。而就竊
      取台電公司電線部分，係被告與案外人李政曉共乘機車於
      100 年3 月22日經警方盤查，於該機車置物箱發現有已削
      皮之電纜銅線，被告乃藉機離去，嗣警方通知被告到場詢
      問後，被告方自白犯行，有被告及李政曉當日之警詢筆錄
      可稽，則警方盤查發現該電纜銅線時，已有相當合理懷疑
      為贓物，被告嗣後之坦認，應僅屬自白，亦非自首，自無
      依刑法第62條減輕其刑之適用，附此敘明。
（五）爰審酌被告正值青壯，不思正道取財，貪慾圖便，苟且偷
      盜，對各被害人所造成損害之程度，各次犯行之情節輕重
      有別，並有竊盜前科，素行不佳，兼衡被告犯罪後坦承犯
      行，及其犯罪動機、目的、智識程度等一切情狀，分別量
      處如附表所示之刑，並定其應執行刑。另破壞剪、平嘴鉗
      各1 支雖為被告所有供犯竊盜罪所用之物，然均未扣案，
      且經被告丟棄，業經被告供明在卷，則沒收與否對於預防
      犯罪及公共利益之維護，並無絕對影響，為免將來執行困
      難，爰不另為沒收之諭知。
（六）至檢察官固聲請本院依竊盜犯贓物犯保安處分條例第3 條
      第1 項規定令被告入勞動處所強制工作3 年，惟由被告本
      案所為竊盜犯行之嚴重性、所表現之危險性觀察，尚難遽
      認令其強制工作，合於比例原則之規範，兼衡獄政本具教
      化功能，量處被告如主文所示之刑，當已足收矯治之效，
      故不另令被告為強制工作，附此敘明。
據上論斷，應依刑事訴訟法第284 條之1 、第273 條之1 第1 項
、第299 條第1 項前段，電業法第105 條，刑法第11條前段、第
320 條第1 項、第321 條第1 項第1 款、第3 款、第47條第1 項
、第51條第5 款，刑法施行法第1 條之1，判決如主文。
本案經檢察官許英輝到庭執行職務。
中    華    民    國   100    年    7     月    25    日
                  刑事第四庭    法  官  蔡玉雪
以上正本證明與原本無異。
如不服本判決應於收受判決後10日內向本院提出上訴書狀，並應
敘述具體理由；其未敘述上訴理由者，應於上訴期間屆滿後20日
內向本院補提理由書（均須按他造當事人之人數附繕本）「切勿
逕送上級法院」。
中    華    民    國   100    年    7     月    25    日
                                書記官  黃麗燕
附表：
┌──┬───────────────────────┬───────┐
│編號│所犯罪名及所處之刑                            │備註（被害人）│
├──┼───────────────────────┼───────┤
│ 1  │洪銘芳犯攜帶兇器侵入住宅竊盜罪，累犯，處有期徒│唐英井        │
│    │刑拾月。                                      │              │
├──┼───────────────────────┼───────┤
│ 2  │洪銘芳犯竊盜罪，累犯，處有期徒刑肆月。        │李妍芝        │
├──┼───────────────────────┼───────┤
│ 3  │洪銘芳犯竊盜罪，累犯，處有期徒刑陸月。        │蒙義輝        │
├──┼───────────────────────┼───────┤
│ 4  │洪銘芳犯攜帶兇器竊盜罪，處有期徒刑拾月。      │台電公司      │
├──┼───────────────────────┼───────┤
│ 5  │洪銘芳犯竊盜罪，處有期徒刑柒月。              │黃連益        │
└──┴───────────────────────┴───────┘
附錄本案論罪科刑法條全文：
電業法第105條
竊盜或損壞電桿、電線、變壓器或其他供電設備者，依刑法之規
定從重處斷。
刑法第320條第1項：
意圖為自己或第三人不法之所有，而竊取他人之動產者，為竊盜
罪，處5年以下有期徒刑、拘役或5百元以下罰金。
刑法第321條
犯竊盜罪而有下列情形之一者，處6 月以上、5 年以下有期徒刑
，得併科新臺幣10萬元以下罰金：
一、侵入住宅或有人居住之建築物、船艦或隱匿其內而犯之者。
二、毀越門扇、牆垣或其他安全設備而犯之者。
三、攜帶兇器而犯之者。
四、結夥三人以上而犯之者。
五、乘火災、水災或其他災害之際而犯之者。
六、在車站、埠頭、航空站或其他供水、陸、空公眾運輸之舟、
車、航空
    機內而犯之者。
前項之未遂犯罰之。